---
title: "Kuis IF-F"
author: "YOHANES FEBRYAN KANA NYOLA_123220198"
date: "2024-10-02"
output:
  word_document: default
  pdf_document: default
---

```{r setup, include=FALSE}
knitr::opts_chunk$set(echo = TRUE)
```

# Kuis

## Aturan main:

1. Berdoa terlebih dahulu sebelum mengerjakan.
2. Kerjakan soal-soal yang ada! Jangan lupa tulis NAMA dan NIM pada author (line 3).
3. Jawablah dengan mengisi chunk di bawah soal! Chunk boleh lebih dari satu jika diperlukan.
4. Durasi pengerjaan selama 1 jam 45 menit. Toleransi keterlambatan max 5 menit.
5. No AI (ChatGPT, Gemini, dll.) dan tidak boleh searching di internet.
6. Boleh buka dokumentasi RStudio (help).
7. Export hasilnya ke dalam format PDF, dengan penamaan NIM_NAMA_Kuis.pdf
8. Good Luck Have Fun!

## Soal

1. Import library yang diperlukan kemudian load dataset "gapminder"!
```{r}
library(dslabs)
library(tidyverse)
library(dplyr)

data(gapminder)
#View(gapminder)
```

2. Tampilkan banyak baris/entri dan semua nama kolom/variabel pada dataset tersebut!
```{r}
# banyak baris
length(gapminder$country)

# nama kolom pada dataset
names(gapminder)
```

3. Tampilkan tipe data dari kolom/variabel "continent"!
```{r}
class(gapminder$continent)
```

4. Tampilkan ada berapa negara berbeda pada dataset tersebut! Jangan hitung "Israel"!
```{r}
length(unique(gapminder$country[gapminder$country != "Israel"]))
```

5. Tampilkan nama kolom/variabel dari dataset tersebut yang terdapat nilai NA!
```{r}
names(gapminder)[sapply(gapminder, anyNA)]
```

6. Untuk setiap kolom/variabel dari dataset tersebut yang terdapat nilai NA, buatlah sebuah vector yang menyimpan nilai-nilai dari kolom tersebut. Jika nilai sel di kolom tersebut adalah NA, simpan angka 0 ke dalam vector. Nama vector harus mengikuti format "vector_namaKolom", di mana "namaKolom" adalah nama kolom dari dataset. Contoh: vector_infant_mortality. Tampilkan 5 data dari masing-masing vector tersebut!
```{r}
# Cek apakah ada NA di setiap kolom dan ganti dengan 0, simpan dalam vector baru
vector_infant_mortality <- ifelse(is.na(gapminder$infant_mortality), 0, gapminder$infant_mortality)
vector_fertility <- ifelse(is.na(gapminder$fertility), 0, gapminder$fertility)
vector_population <- ifelse(is.na(gapminder$population), 0, gapminder$population)
vector_gdp <- ifelse(is.na(gapminder$gdp), 0, gapminder$gdp)

# Tampilkan 5 data dari masing-masing vector
head(vector_infant_mortality, 5)
head(vector_fertility, 5)
head(vector_population, 5)
head(vector_gdp, 5)
```

7. Ubah setiap kolom/variabel dari dataset tersebut yang terdapat nilai NA, dengan nilai masing-masing vector yang telah dibuat di No.6!
```{r}
# Ubah kolom di dataset dengan vektor yang telah dibuat
gapminder$infant_mortality <- vector_infant_mortality
gapminder$fertility <- vector_fertility
gapminder$population <- vector_population
gapminder$gdp <- vector_gdp

# Periksa hasil untuk memastikan NA telah diganti
head(gapminder, 5)
```

8. Tampilkan 10 data dari "continent" Asia atau Africa diurutkan menurun berdasarkan "gdp" pada tahun 1998! Tampilkan kolom/variabel "country" dan "gdp" saja!
```{r}
gapminder %>% arrange(desc(gdp)) %>% filter((continent == "Asia" | continent == "Africa"), year == 1998) %>% select(country, gdp) %>% head(10)
```

9. Carilah rata-rata untuk "gdp" dari "continent" Asia yang dikelompokkan berdasarkan "region" (ada 2 kolom dengan nama "region" dan "average_gdp")!
```{r}
gapminder %>% filter(continent == "Asia") %>% group_by(region) %>% summarize(average_gdp = mean(gdp, na.rm = TRUE))
```

10. Visualisasikan "gdp" negara "Indonesia" dari tahun 1990 sampai 2010 dalam bentuk line graph dengan judul "Indonesia's GDP Over the Years (1990-2010)"! Beri nama xlab = "Year" dan ylab = "GDP"!
```{r}
# Filter data untuk Indonesia dari tahun 1990 hingga 2010
indonesia_gdp <- subset(gapminder, country == "Indonesia" & year >= 1990 & year <= 2010)

# Plot line graph menggunakan ggplot2
ggplot(indonesia_gdp, aes(x = year, y = gdp)) +
  geom_line(color = "blue", size = 1.2) +               # Perbesar ukuran garis
  geom_point(color = "red", size = 3) +                 # Perbesar ukuran titik
  labs(title = "Indonesia's GDP Over the Years (1990-2010)",
       x = "Year",
       y = "GDP") +
  theme_minimal() +
  theme(
    plot.title = element_text(size = 16, face = "bold", hjust = 0.5),  # Judul lebih besar, bold, dan center
    axis.title.x = element_text(size = 14),                            # Ukuran label sumbu x
    axis.title.y = element_text(size = 14),                            # Ukuran label sumbu y
    axis.text.x = element_text(size = 12),                             # Ukuran angka di sumbu x
    axis.text.y = element_text(size = 12)                              # Ukuran angka di sumbu y
  ) +
  scale_y_continuous(labels = scales::comma)                           # Format sumbu y dengan koma untuk ribuan/miliar


```

Tetap semangat!