---
title: "Latihan_Kuis"
author: "YohanesFebryanKanaNyola_123220198"
date: "2024-10-01"
output:
  word_document: default
  pdf_document: default
---

```{r setup, include=FALSE}
knitr::opts_chunk$set(echo = TRUE)
```

### 1.import library dan load dataset "movielens"
```{r}
library(dslabs)
library(tidyverse)
data(movielens)
#View(movielens)
```

### 2. Tampilkan banyak baris/entri dan semua nama kolom/variabel

```{r}
length(movielens$movieId)

names(movielens)
```
### 3. Tampilkan tipe data dari kolom/variabel

```{r}
class(movielens$movieId)
class(movielens$genres)
```

### 4. Tampilkan ada berapa film ("movieId") berbeda pada dataset tersebut

```{r}
length(unique(movielens$movieId))
```
### 5. Tampilkan 5 baris/entri dengan "genres" mengandung "Comedy"! Tampilkan "title" dan "genres" saja!

```{r}
movielens %>% filter(genres == "Comedy") %>% select(title, genres) %>% head(5)
```

### 6. Tampilkan 10 data teratas dari semua film Toy Story ("Toy Story", "Toy Story 2", "Toy Story 3", "Toy Stort of Terror") diurutkan berdasarkan "rating"! Tampilkan kolom/variabel "title" dan "rating" saja!

```{r}
movielens %>% filter(title == "Toy Story" | title == "Toy Story 2" | title == "Toy Story 3" | title == "Toy Story of Terror") %>% arrange(desc(rating)) %>% select(title, rating) %>% head(10)
```

### 7. Klasifikasikan data tersebut berdasarkan "rating" dengan kondisi:
- Rating == 5 dikategorikan sebagai "Big W"
- 3 <= Rating < 5 dikategorikan sebagai "W"
- 1 <= Rating < 3 dikategorikan sebagai "L"
- Selain itu, dikategorikan sebagai "Big L"
Simpan hasil klasifikasi tersebut ke dalam vector bernama "category" dan tampilkan 1 0 data dari vector tersebut!

```{r}
category = ifelse(movielens$rating == 5, "Big W", ifelse(movielens$rating <=3 & movielens$rating < 5, "W", ifelse(movielens$rating >=1 & movielens$rating < 3, "L", "Big L")))
head(category, 10)
```
### 8. Tambahkan kolom/variabel baru pada dataset "movielens" bernama "category" yang telah dibuat di No.7!

```{r}
movielens = mutate(movielens, category)
```

### 9. Carilah frekuensi dari kolom "category"! Simpan hasilnya ke dalam data frame baru bernama
"category_frequency" (ada 2 kolom dengan nama "category" dan "frequency") dan tampilkan data frame
tersebut! Tampilkan juga category dengan frequency tertinggi!

```{r}
category_freq = table(category)
category_frequency = as.data.frame(category_freq)
colnames(category_frequency) = c("category", "frequency")
print(category_frequency)
```

```{r}
frequency_tertinggi = category_frequency[which.max(category_frequency$frequency)]
print(frequency_tertinggi)
```


### 10. Visualisasikan data frame "category _frequency" menggunakan bar plot dengan judul "Category Frequency"
dan parameter las = 1 ! Pastikan jenis-jenis "category" tampil di bawah bar masing-masing.

```{r}
# Membuat bar plot untuk category_frequency
barplot(
  category_frequency$frequency,            # Nilai frekuensi
  names.arg = category_frequency$category, # Menampilkan kategori di bawah bar
  main = "Category Frequency",              # Judul plot
  las = 1,                                  # Label sumbu x horizontal
  col = "lightyellow",                        # Warna bar
  xlab = "Category",                        # Label sumbu x
  ylab = "Frequency",                       # Label sumbu y
  cex.axis = 0.6,      
  cex.lab = 1.2,       
  cex.main = 1.5
)

```
