---
title: "Pert 8 - Data Modelling dan Shiny App"
author: "YOHANES FEBRYAN KANA NYOLA_123220198"
date: "2024-11-06"
output: html_document
---

```{r setup, include=FALSE}
knitr::opts_chunk$set(echo = TRUE)
```

# Data Modelling dan Shiny App

## Data Modelling

### Import Library

```{r}
library(tidyverse)
library(dslabs)
library(tidymodels)
library(vroom)
library(here)
```

### Import Data

```{r}
path = here('data-raw', 'un_smp.csv')
un_smp = vroom(path)
un_smp = un_smp %>%
  mutate(tahun = as.character(tahun))
str(un_smp)
```

### Supervised Learning

Set seed untuk mengontrol pengecekan data sebelum splitting menjadi data training dan testing

```{r}
set.seed(42)
un_smp_split = un_smp %>%
  initial_split(prop = 0.8)
un_smp_split
```

```{r}
set.seed(5)
sample(1:10, 6)
```

#### Buat resep

```{r}
un_smp_recipe = training(un_smp_split) %>%
  recipe() %>%
  update_role(
    tahun,
    status,
    jumlah_peserta,
    bahasa_indonesia,
    bahasa_inggris,
    matematika,
    new_role = "predictor"
  ) %>%
  update_role(
    ipa,
    new_role = "outcome"
  ) %>%
  update_role(
    nama_sekolah,
    new_role = "ID"
  ) %>%
  step_corr(
    all_predictors(),
    -tahun,
    -status
  )

un_smp_recipe
```

#### Terapkan resep

```{r}
un_smp_training = un_smp_recipe %>%
  prep() %>%
  bake(
    training(un_smp_split)
  )

un_smp_testing = un_smp_recipe %>%
  prep() %>%
  bake(
    testing(un_smp_split)
  )
```


#### Training Model
Training model dengan metode linear regression

```{r}
un_smp_lm = linear_reg(mode = "regression") %>%
  set_engine("lm") %>%
  fit(
    ipa ~ . -nama_sekolah,
    data = un_smp_training
  )

un_smp_lm
```

#### Prediksi dan Evaluasi

```{r}
un_smp_lm %>%
  predict(un_smp_testing) %>%
  bind_cols(un_smp_testing) %>%
  metrics(
    truth = ipa,
    estimate = .pred
  )
```


### Unsupervised Learning

#### Load Data

```{r}
data(gapminder)
```

#### Preprocessing Data

Mengganti nilai NA menjadi rata rata dari kolom tersebut

```{r}
gapminder$infant_mortality[is.na(gapminder$infant_mortality)] = mean(gapminder$infant_mortality, na.rm = TRUE)

gapminder$life_expectancy[is.na(gapminder$life_expectancy)] = mean(gapminder$life_expectancy, na.rm = TRUE)

gapminder$fertility[is.na(gapminder$fertility)] = mean(gapminder$fertility, na.rm = TRUE)

gapminder$gdp[is.na(gapminder$gdp)] = mean(gapminder$gdp, na.rm = TRUE)
```

Ambil data gapminder di tahun 2004

```{r}
gapminder_2004 = gapminder %>%
  filter(year == 2004) %>%
  select(country, infant_mortality, life_expectancy, fertility, population, gdp)

head(gapminder_2004)
```

Scalling Data

```{r}
gapminder_2004_scaled = gapminder_2004 %>%
  select(-country) %>% scale()

head(gapminder_2004_scaled)
```

#### Training Data

```{r}
set.seed(123)
kmeans_result = kmeans(gapminder_2004_scaled,
                       center = 4,
                       nstart = 10)

gapminder_2004$cluster = as.factor(kmeans_result$cluster)
```

#### Elbow Method

```{r}

```


#### Visualisasi Data

```{r}
ggplot(
  gapminder_2004,
  aes(
    x = gdp,
    y = life_expectancy,
    color = cluster
  )
) + geom_point(
  size = 3
) + labs(
  title = "Clustering Gapminder Data (2004)",
  x = "GDP",
  y = "Life Expectancy"
) + theme_minimal() + scale_x_log10()
```

