---
title: "Responsi IF-F"
output: pdf_document
date: "`r Sys.Date()`"
---

```{r setup, include=FALSE}
knitr::opts_chunk$set(echo = TRUE)
```

# Responsi

## Instruksi

1.  Baca soal dengan seksama dan jawab dengan sesuai
2.  Kerjakan secara mandiri
3.  Waktu mengerjakan adalah 2 jam dan pengumpulan diberi waktu tambahan 10 menit (13.00 - 15.10)
4.  Kumpulkan dalam bentuk pdf dengan format penamaan NIM_Nama_Responsi.pdf

## Import Library (5 poin)

Import library yang dibutuhkan secara berkala.

```{r}
library(tidymodels)
library(tidyverse)
library(here)

library(ggplot2)
```

## Import Dataset (5 poin)

Import dataset housing1.csv dan housing2.csv yang terlampir di SPADA.

```{r}
# housing1.csv
path = here('data-raw', 'housing1.csv')
housing1 = read.csv(path)
head(housing1,5)
```

```{r}
# housing2.csv
path = here('data-raw', 'housing2.csv')
housing2 = read.csv(path)
head(housing2,5)
```


## Preprocessing Data

### Join Table (10 poin)

Gabungkan kedua dataset yang sudah di-import berdasarkan kolom yang sama.

```{r}
housing_combined = left_join(housing1, housing2, by = 'id')
head(housing_combined, 5)
# View(housing_combined)
```

### Encoding Data (15 poin)

Pada kolom Neighborhood, tipe datanya masih berupa character. Ubah menjadi factor, lalu tampilkan apa saja levelnya.

```{r}
housing_combined$Neighborhood = factor(housing_combined$Neighborhood)
class(housing_combined$Neighborhood)
levels(housing_combined$Neighborhood)
```

Ubah tiap level menjadi numerik agar bisa dilakukan clustering.

```{r}
housing_combined$NeighborhoodLevel = as.numeric(housing_combined$Neighborhood)
```

### Data Filtering (7 poin)

Karena data rumah terlalu banyak, gunakan data rumah yang dibangun pada tahun 1995-2005 saja.

```{r}
new_housing = housing_combined %>%
  filter(YearBuilt >= 1995 & YearBuilt <= 2005)
# View(new_housing)
```

### Scaling Data (8 poin)

Tiap kolom masih memiliki range yang beragam. Seragamkan range dari tiap kolom yang bertipe numerik (kecuali id).

```{r}
housing_scaled = new_housing %>%
  select(-id,-Neighborhood) %>%
  scale()

head(housing_scaled,10)
```



## Data Modelling

### Tentukan Nilai k (25 poin)

Sebelum membuat model, tentukan jumlah cluster atau nilai k yang paling optimal dengan menggunakan Elbow Method. Jangan lupa beri keterangan pada grafik.

```{r}
set.seed(123) 
wcss = sapply(1:10, function(k) {
  kmeans(housing_scaled, centers = k, nstart = 25)$tot.withinss
})

elbow_plot = data.frame(Clusters = 1:10, WCSS = wcss)

ggplot(
  elbow_plot,
  aes(
    x = Clusters,
    y = WCSS
    )
  ) +
  geom_line(
    color = "cyan",
    size = 1
  ) +
  geom_point(
    color = "yellow",
    size = 2
    ) +
  labs(
    title = "Elbow Method untuk Menentukan Jumlah Cluster",
    x = "Jumlah Cluster (k)",
    y = "Within-Cluster Sum of Squares (WCSS)"
  ) +
  theme_minimal()

```


### Buat Cluster (12 poin)

Karena sudah menemukan jumlah cluster yang ideal, buat cluster menggunakan metode k-means. Hasil cluster dimasukkan sebagai kolom baru pada dataset housing sebelum scaling. Ubah tipe data kolom cluster menjadi factor.

```{r}
set.seed(123)
optimal_k = 3
kmeans_result = kmeans(housing_scaled, centers = optimal_k, nstart = 25)

new_housing$Cluster = as.factor(kmeans_result$cluster)

head(new_housing)

```

## Visualisasi Data (13 poin)

Visualisasikan cluster dengan menggunakan ggplot2. Buat grafik luas rumah dengan harga, lalu beri warna sesuai cluster. Berikan keterangan pada grafik.

```{r}
ggplot(
  new_housing,
  aes(
    x = SquareFeet,
    y = Price,
    color = Cluster
    )
  ) +
  geom_point(
    alpha = 0.6,
    size = 2
  ) +
  labs(
    title = "Visualisasi Cluster Berdasarkan Luas Rumah dan Harga",
    x = "Luas Rumah",
    y = "Harga Rumah",
    color = "Cluster"
  ) +
  theme_minimal()

```


